臺灣板橋地方法院交通事件裁定　　　　99年度交聲字第2519號
原處分機關　交通部公路總局臺北區監理所板橋監理站
異　議　人
即受處分人　周廷倫
上列異議人即受處分人因違反道路交通管理處罰條例案件，對於
交通部公路總局臺北區監理所板橋監理站民國99年8 月2 日板監
裁字第裁41-C00000000號處分聲明異議，本院裁定如下：
    主      文
原處分機關撤銷。
周廷倫不罰。
    理      由
一、原處分意旨略以：異議人即受處分人周廷倫於民國99年6 月
    20日晚間7 時25分許，騎乘車牌號碼512-ECM 號重型機車，
    行經新北市○○區○○路332-9 號前，因有「不服稽查（現
    場逃逸）」之違規行為，經新北市政府警察局海山分局警備
    隊員警以北縣警交大字第C00000000 號舉發違反道路交通管
    理事件通知單舉發之。嗣異議人不服舉發，提出申訴，經原
    處分機關調查結果，仍認前開違規行為明確，乃依道路交通
    管理處罰條例第60條第2 項第1 款、第63條第1 項規定，於
    99年8 月2 日以板監裁字第裁41-C00000000號違反道路交通
    管理事件裁決書，裁處異議人罰鍰新臺幣（下同）900 元，
    並記違規點數1 點。
二、本件聲明異議意旨略以：異議人為警攔停稽查取締地點離家
    僅50公尺，異議人回家請父親至現場了解狀況，5 分鐘內隨
    即返回，並非不服取締而逃逸，爰依法聲明異議，請求撤銷
    原處分等語。
三、按汽車駕駛人，駕駛汽車不服從交通勤務警察或依法令執行
    交通指揮、稽查任務人員之指揮或稽查，而道路交通管理處
    罰條例第2 章各條無處罰之規定者，處900 元以上1800元以
    下罰鍰，同條例第60條第2 項第1 款定有明文；而對交通違
    規不服稽查取締之事實認定，亦經內政部警政署於77年7 月
    13日以警署交字第19418 號函釋如下：「須經攔停稽查而有
    下列情事之一者：一、拒絕查驗駕照、行照或其他足資稽查
    之文件者。二、拒絕停靠路邊接受稽查者。三、以消極行為
    不服從稽查者。四、經以警報器、喊話器呼叫靠邊停車而不
    靠邊停車接受稽查取締或逃逸者」。
四、經查：
（一）異議人即受處分人周廷倫於99年6 月20日晚間7 時25分許
      ，騎乘車牌號碼512-ECM 號重型機車，行經新北市○○區
      ○○路332-9 號前，經警以其有「不服稽查（現場逃逸）
      」之違規行為，以北縣警交大字第C00000000 號舉發違反
      道路交通管理事件通知單舉發等情，為異議人所不爭執，
      並有臺北縣政府警察局北縣警交大字第C00000000 號舉發
      違反道路交通管理事件通知單、臺北縣政府警察局海山分
      局99年7 月27日北縣警海交裁字第0990029846號書函各1
      份在卷可查。
（二）異議人以前揭情詞置辯，經查，異議人於上開時、地，因
      有「機器腳踏車駕駛人未依規定戴安全帽」及「不依指定
      位置懸掛號牌」之違規行為，為警攔檢稽查，嗣於同日晚
      間7 時28分許，逕自離去現場等情，為異議人所不爭執，
      並經本院勘驗現場錄影光碟查明屬實，製有勘驗筆錄在卷
      可查，復有現場錄影翻拍相片1 張附卷足參。是異議人於
      為警攔檢稽查取締當時，確有逕自離去現場之情形，固堪
      認定。惟查，異議人於錄影時間99年6 月20日晚間7 時28
      分許，自行徒步離去現場，斯時異議人所騎乘之車牌號碼
      512-ECM 號重型機車，及異議人當時搭載之男子仍停留現
      場，迨至錄影時間同日晚間7 時37分許，異議人攜同其父
      親返回現場等情，亦經本院勘驗現場錄影光碟查明屬實，
      有本院勘驗筆錄1 份及翻拍相片3 張附卷可稽。衡諸常情
      ，倘異議人不服員警攔停取締而有逃逸之意，當與同行之
      男子駕車離開舉發現場，豈有獨自一人離開，棄其同行男
      子於不顧，並將其騎乘前揭重型機車留置舉發現場之理；
      況且異議人居所確與舉發現場相距甚近，又其於離去後數
      分鐘，旋即攜同其父返回現場。從而，異議人辯稱：伊係
      返家央請父親到場了解狀況等語，應非虛語，當無從認定
      其於離去當時，主觀上有何逃逸之意，揆諸前開說明，自
      難認其有何對交通違規不服稽查取締之違規情形。原處分
      機關逕認異議人不服從交通勤務警察稽查而逃逸，應有未
      當。
五、綜上所述，本件既不能證明異議人確於上開時、地有「汽車
    駕駛人，駕駛汽車不服從交通勤務警察或依法令執行交通指
    揮、稽查任務人員之指揮或稽查」之違規事實，原處分機關
    未予詳查，徒憑原舉發機關之舉發，即對異議人為首揭之處
    分，難認適法。此外，復查無其他積極證據證明異議人確有
    原處分機關所指道路交通管理處罰條例第60條第2 項第1 款
    之違規行為，自應為有利於異議人之認定，原處分機關遽對
    異議人為前開裁決，難認允當，本件異議人之異議為有理由
    ，爰將原處分撤銷，改諭知異議人不罰，以昭審慎。
據上論斷，應依道路交通事件處理辦法第19條前段，裁定如主文
。
中    華    民    國  100    年    2    月    10     日
                  交通法庭法  官  謝梨敏
上列正本證明與原本無異。
如不服本裁定，應於裁定送達後五日內敘明抗告理由，向本院提
出抗告狀。
                          書記官  林怡君
中    華    民    國    100    年    2    月    10    日